臺灣臺東地方法院刑事判決　　　　　　　 96年度易字第166號
公　訴　人　臺灣臺東地方法院檢察署檢察官
被　　　告　甲○○
　　　　　　　　　　（現於臺灣臺東監獄執行中）
上列被告因竊盜等案件，經檢察官提起公訴（96年度偵緝字第96
號），被告於準備程序中就被訴事實為有罪之陳述，本院告知被
告簡式審判程序之旨，並聽取當事人之意見後，裁定進行簡式審
判程序，判決如下：
    主  文
甲○○攜帶兇器竊盜，累犯，處有期徒刑陸月，如易科罰金，以
新臺幣壹仟元折算壹日。
    事  實
一、甲○○前於民國九十四年間因違反槍砲彈藥刀械管制條例案
    件，經本院判處有期徒刑三月確定，於九十五年一月十七日
    執行完畢，猶不知悔改，復基於意圖為自己不法之所有及毀
    損他人之物之犯意，於九十五年十二月十一日凌晨二時二十
    分許，在臺東縣臺東市○○路○段農田集貨場前，隨手撿拾
    石頭一顆，持以敲破損壞丙○○停在上址之車號七一六－Ｒ
    Ｌ號曳引車（其後並附掛車號八Ｇ－一三號之拖板車）右側
    小窗戶玻璃後，伸手入內開啟車門進入車內，使用放置在該
    車內客觀上足供兇器使用之十字型螺絲起子一支，損壞該車
    引擎啟動電門鎖而發動該車竊取得逞，足以生損害於丙○○
    ，嗣甲○○即駕駛該曳引車連同其後附掛之拖板車，前往臺
    東市○○○路八十六巷二十六弄九號前，將曳引車及拖板車
    之線路分離，再請不知情之蘇進興指導其拉開曳引車及拖板
    車之安全筏，而自行分離曳引車及拖板車後，將拖板車留在
    現場，另駕駛該曳引車前往屏東縣東港鎮○○路二○一號後
    方藏匿，伺機尋覓買主。嗣甲○○於上開犯行未經有偵查權
    限公務機關發覺前，主動前往警局自首，並帶同警方至上開
    二址起出曳引車及拖板車贓物，進而接受本件裁判。
二、案經丙○○訴由臺東縣警察局臺東分局報請臺灣臺東地方法
    院檢察署檢察官偵查起訴。
    理  由
一、按除被告所犯為死刑、無期徒刑、最輕本刑為三年以上有期
    徒刑之罪或高等法院管轄第一審案件者外，於第一次審判期
    日前之準備程序進行中，被告先就被訴事實為有罪之陳述時
    ，審判長得告知被告簡式審判程序之旨，並聽取當事人、代
    理人、辯護人及輔佐人之意見後，裁定進行簡式審判程序，
    ；又除簡式審判程序、簡易程序及第三百七十六條第一款、
    第二款所列之罪之案件外，第一審應行合議審判，刑事訴訟
    法第二百七十三條之一第一項、第二百八十四條之一分別定
    有明文。經核本件被告甲○○所犯係死刑、無期徒刑、最輕
    本刑為三年以上有期徒刑以外之罪，其於準備程序中就被訴
    事實為有罪之陳述，經法官告知簡式審判程序之旨，並聽取
    公訴人及被告之意見後，本院爰依首揭規定，裁定進行簡式
    審判程序，合先敘明。
二、認定犯事實所憑之證據及理由：
　(一)被告於警詢、偵訊及本院審理中均自白前揭事實。
　(二)證人丙○○、蘇金興於警詢中之證述。
  (三)卷附贓物認領保管及刑案現場圖各一紙、現場照片十六幀。
  (四)綜上，足見被告自白與事實相符，事證明確，其犯行堪予認
    定。
三、論罪科刑之理由：
  (一)按刑法第三百二十一條第一項第三款所謂兇器，其種類並無
    限制，凡客觀上足對人之生命、身體、安全構成威脅，具有
    危險性之兇器均屬之，且該罪係以行為人攜帶兇器犯罪為其
    加重條件，不以攜帶之初有行兇之意圖為必要，其兇器之由
　　來如何，亦無所限制，祇須在犯罪當時攜帶之為已足，有最
　  高法院七十九年度台上字第五二五三號判例、九十五年台上
    字第三三二八號判決意旨可參。本件被告持以行竊及十字型
    螺絲起子，在犯罪當時已攜帶之，而該等物品雖未扣案，惟
    既可供毀壞車輛電門鎖，顯屬材質堅硬之物，自足以威脅人
    身安全而屬兇器無訛（至被告持以敲破車窗玻璃之石頭一顆
    ，參照最高法院九十五年度台非字第一００號判決，乃自然
    界之物質，難謂為器械，尚非上開條款所稱之兇器）。核被
    告所為，係犯刑法第三百二十一條第一項第三款攜帶兇器竊
    盜罪及第三百五十四條損壞他人之物罪。
  (二)被告於起意竊取上開車輛之初，即意圖以損壞該車車窗、電
    門鎖之方式行竊，經被告供認在卷（見本院卷第二十九頁簡
    式審判筆錄），其一行為觸犯上開二罪名，屬想像競合犯，
    應依刑法第五十五條從一重之攜帶兇器竊盜罪處斷。起訴書
    認應分論併罰，尚有誤會，附此敘明。
  (三)被告前於九十四年間因違反槍砲彈藥刀械管制條例案件，經
    本院判處有期徒刑三月確定，於九十五年一月十七日執行完
    畢，有臺灣高等法院被告前案紀錄表在卷可佐，其於五年內
    故意再犯本件有期徒刑以上之罪，為累犯，應依刑法第四十
    七條第一項加重其刑。
  (四)被告於前揭行為後，於犯罪未經有偵查權限之公務機關發現
    前，主動前往警局自承行竊，經查獲員警熊柏偉陳明無訛（
    見本院卷第二十四頁準備程序筆錄），參以告訴人丙○○於
    九十五年十二月十八日晚間八時三十分許報案時確僅申述其
    前揭車輛遭竊，並未敘明犯人（見警卷第九、十頁調查筆錄
    ），是警方確在被告自首後始知悉被告涉犯前揭犯行無疑，
    則其既已向該管公務員申述犯罪事實進而接受裁判，已合於
    自首之要件，爰依刑法第六十二條前段規定減輕其刑，並依
    法先加後減。
  (五)爰審酌被告因貪圖小利，持兇器破壞他人車輛而竊取得逞，
    對社會秩序顯有危害，惟念其犯後自首，顯有悔意等一切情
    狀，量處如主文所示之刑，並諭知易科罰金之折算標準。
  (六)被告持以行竊之石頭一顆及十字型螺絲起子一支，均非被告
    所有之物，據其供明在卷（見本院卷第二十八頁簡式審判筆
    錄），爰均不予宣告沒收，附此敘明。
四、應適用之法律：
　(一)刑事訴訟法第二百九十九條第一項前段、第二百七十三條之
  　一第一項。
  (二)刑法第三百二十一條第一項第三款、第三百五十四條、第五
    十五條、第四十七條第一項、第四十一條第一項前段、第六
    十二條前段。
  (三)刑法施行法第一條之一第一項、第二項前段。
本案經檢察官乙○○到庭執行職務。
中　　華　　民　　國　　96　　年　　5　　月　　31 　　日
                  刑事第四庭    法  官   黃珮茹
以上正本證明與原本無異。
如不服本判決，應於判決送達後10日內向本院提出上訴狀（須附
繕本）。
「切勿逕送上級法院」
                              書記官  蕭家玲
中　　華　　民　　國　　96　　年　　6 　　月　　1 　　日
附錄論罪法條：
中華民國刑法第321條
（加重竊盜罪）
犯竊盜罪而有左列情形之一者，處 6 月以上、 5 年以下有期徒
刑：
一  於夜間侵入住宅或有人居住之建築物、船艦或隱匿其內而犯
    之者。
二  毀越門扇、牆垣或其他安全設備而犯之者。
三  攜帶兇器而犯之者。
四  結夥三人以上而犯之者。
五  乘火災、水災或其他災害之際而犯之者。
六  在車站或埠頭而犯之者。
前項之未遂犯罰之。
中華民國刑法第354條
（毀損器物罪）
毀棄、損壞前二條以外之他人之物或致令不堪用，足以生損害於
公眾或他人者，處2年以下有期徒刑、拘役或5百元以下罰金。
